# Jovanka M. Rodríguez M.

Móvil: +507 6426-6228 - Email: jmrm.30@msn.com

Profesional en ingeniería en informática con más de 15 años de experiencia en análisis y desarrollo de sistemas, administración de proyectos tecnológicos y capacitación de usuarios. Poseo una sólida formación académica con dos maestrías en áreas clave como seguridad informática y gestión de proyectos. Experto en la implementación de soluciones tecnológicas eficientes y en la mejora de procesos. Busco aportar mi experiencia y habilidades en un entorno desafiante que valore la innovación y la excelencia.

#### Educación

## Maestría en Gerencia de Proyectos (MBA)

Universidad Latina de Panamá, 2016 - 2018

## Maestría en Gerencia de Sistemas con Énfasis en Seguridad Informática

Universidad Interamericana de Panamá, 2010 - 2011

#### Licenciatura en Ingeniería en Informática

Universidad de Panamá, 2007

## **Certificaciones y Diplomados**

- Scrum Fundamentals Certified ScrumStudy, 2022
- Business Intelligence Foundation CertiProf, Jul 2024
- Get Started with Jira Coursera, 2024
- Diplomado en Programación en Android Métodos Panamá, 2016
- Diplomado en PHP Universidad Interamericana de Panamá, 2010

## **Experiencia Profesional**

#### Análisis y Desarrollo de Sistemas

Avipac, Inc. – 2009 - Actualidad

- Administré proyectos internos de tecnología, incluyendo la planificación y ejecución.
- Preparé cronogramas de proyectos, estimando tiempos, trabajo y recursos.
- Brindé capacitación a usuarios para asegurar un uso eficiente de los sistemas desarrollados.
- Confeccioné manuales de usuario y técnicos para cada proyecto.
- Implementé mejoras en los sistemas y realicé mantenimiento continuo.
- Administré la implementación de sistemas en servidores y equipos.

## Asistente de Cómputo

Agencias Escoffery - 2008 - 2009

Realicé análisis y diseño de sistemas para mejoras operativas.

## **Habilidades Técnicas**

- Desarrollo y programación en Visual FoxPro, PHP, AJAX, CSS, HTML, JavaScript, Java (Android Studio)
- Administración de bases de datos: MySQL, MariaDB, SQLite (Android)
- Manejo básico de Microsoft Project, WordPress
- Administración de servidor de correo (Zimbra)

## Habilidades en Gestión de Proyectos

- Análisis y mejora de procesos
- Administración de proyectos con clientes
- Capacitación y soporte a usuarios

#### **Idiomas**

#### Español

Nivel: Nativo

## Inglés

• Nivel: Intermedio

# **Referencias Personales**

## **Laxmi Rosero**

Cargo: Encargada de Recursos Humanos

**Empresa:** Avipac, Inc **Teléfono:** 68550024

Correo Electrónico: jahrosero@gmail.com

Relación: Colaborador

## **Ahmed Roach**

Cargo: Jefe de IT Empresa: Avipac, Inc Teléfono: 62535450 Relación: Exjefe